【裁判字號】    98,易,939
【裁判日期】    981231
【裁判案由】    偽造文書
【裁判全文】
臺灣臺北地方法院刑事判決               98年度易字第939號
公  訴  人  臺灣臺北地方法院檢察署檢察官
被      告  丙○○
上列被告因偽造文書案件，經檢察官提起公訴（九十八年度偵字
第四五六六號），本院判決如下：
    主    文
丙○○明知為不實之事項，而使公務員登載於職務上所掌之公文
書，足以生損害於公眾，處有期徒刑肆月，如易科罰金，以新臺
幣壹仟元折算壹日，減為有期徒刑貳月，如易科罰金以新臺幣壹
仟元折算壹日。
    犯罪事實
一、丙○○為乙○○之子丁○○之配偶，明知其所有坐落臺北市
    ○○區○○段二小段八地號土地及其上三建號建物即門牌號
    碼臺北市○○區○○路一七八巷六○號二樓房屋之所有權狀
    均係由乙○○保管，並未遺失，竟基於使公務員登載不實事
    項於職務上所掌之公文書之犯意，於民國九十五年十月十六
    日上午十時五十二分許，前往位在臺北市萬華區○○○路○
    段一二○號八樓之臺北市建成地政事務所，謊稱其所有前開
    房地之所有權狀於九十五年十月十日因遺失以致滅失，經確
    實詳查無獲確實而出具前開內容不實之切結書，並檢附其身
    分證影本，持之向臺北市建成地政事務所申請辦理補發上開
    房地之所有權狀，使不知情之臺北市建成地政事務所承辦該
    業務之公務人員形式審查前開文件後，認與法律規定相合，
    而將前開不實之事項登載於職務上所掌之簿冊公文書，並據
    以於九十五年十月二十日補發前開房地所有權狀，足以生損
    害於地政機關對於土地、建物所有權狀補發管理之正確性。
    嗣黃文昌於九十七年八月四日，前往臺北市建成地政事務所
    ，冒用丙○○之名義，申請前開房地之土地建物登記謄本，
    始知上情。
二、案經乙○○訴請臺灣板橋地方法院檢察署檢察官呈請臺灣高
    等法院檢察署檢察長令轉臺灣臺北地方法院檢察署檢察官偵
    查起訴。
    理    由
壹、證據能力部分：
  一、查本件被告丙○○所為不利於己之陳述，並無出於強暴、
      脅迫、利誘、詐欺、疲勞訊問、違法羈押或其他不正之方
      法，亦非違反法定障礙事由經過期間不得訊問或告知義務
      之規定而為，依刑事訴訟法第一百五十六條第一項、第一
      百五十八條之二規定，應認其有證據能力。
  二、按被告以外之人於偵查中向檢察官所為之陳述，除顯有不
      可信之情況者外，得為證據，刑事訴訟法第一百五十九條
      之一第二項定有明文。次按刑事訴訟法第一百五十八條之
      三規定：「證人、鑑定人依法應具結而未具結者，其證言
      或鑑定意見，不得作為證據。」所謂「依法應具結而未具
      結者」，係指檢察官或法官依刑事訴訟法第一百七十五條
      之規定，以證人身分傳喚被告以外之人（證人、告發人、
      告訴人、被害人、共犯或共同被告）到庭作證，或雖非以
      證人身分傳喚到庭，而於訊問調查過程中，轉換為證人身
      分為調查時，此時其等供述之身分為證人，則檢察官、法
      官自應依本法第一百八十六條有關具結之規定，命證人供
      前或供後具結，其陳述始符合第一百五十八條之三之規定
      ，而有證據能力。若檢察官或法官非以證人身分傳喚，而
      以告發人、告訴人、被害人或共犯、共同被告身分傳喚到
      庭為訊問時，其身分既非證人，即與「依法應具結」之要
      件不合，縱未命其具結，純屬檢察官或法官調查證據職權
      之適法行使，當無違法可言。而前揭不論係本案或他案在
      檢察官面前作成未經具結之陳述筆錄，係屬被告以外之人
      於偵查中向檢察官所為之陳述，本質上屬於傳聞證據，基
      於保障被告在憲法上之基本訴訟權，除該被告以外之人死
      亡、身心障礙致記憶喪失或無法陳述、滯留國外或所在不
      明而無法傳喚或傳喚不到、或到庭後拒絕陳述等情形外，
      如已經法院傳喚到庭具結而為陳述，並經被告之反對詰問
      ，前揭非以證人身分而在檢察官面前未經具結之陳述筆錄
      ，除顯有不可信之情況者外，依刑事訴訟法第一百五十九
      條之一第二項，仍非不得為證據，惟應於判決內敘明其符
      合傳聞證據例外之理由。不能因陳述人未經具結，即一律
      適用本法第一百五十八條之三之規定，排除其證據能力，
      最高法院九十七年度臺上字第一三七三號著有判決意旨可
      資參照。又按刑事訴訟法第一百六十六條以下所定詰問程
      序，僅於審判程序有其適用，偵查程序中檢察官固然基於
      其客觀義務，必須對於被告有利及不利之情形均一律注意
      （刑事訴訟法第二條第一項參照），惟偵查中檢察官主要
      係基於蒐集被告犯罪證據之目的以訊問證人，核與審判程
      序中法院需立於公正第三人地位，經由當事人之攻防，調
      查證人以認定事實之性質及目的有別，況偵查中訊問證人
      ，法亦無明文必須傳喚被告使之得以在場，至刑事訴訟法
      第二百四十八條第一項前段雖規定「如被告在場者，被告
      得親自詰問」，然在偵查之目的及法律之條文規範結構下
      ，事實上亦難期被告有於偵查中行使詰問權之機會，是應
      認我國現行法制中，偵查中被告對於證人之對質詰問權，
      並非必然需受到保障之權利，惟法院於審判中欲使用偵查
      時訊問證人之筆錄時，基於審判期日即應保障被告對質詰
      問權之法理，除被告於審判中放棄對該證人之反對詰問權
      ，而得依刑事訴訟法第二百八十八條第二項前段規定以宣
      讀該證人於審判外陳述或告以要旨等簡便調查證據方式為
      之者外，法院仍應傳喚該陳述人到庭，使被告或其辯護人
      有行使反對詰問權之機會，否則該證人在偵查中向檢察官
      所為之陳述，縱使已經具結，且無顯不可信之情況，仍屬
      未經完足調查之證據。當事人對於詰問權既有處分之權能
      ，則此項詰問權之欠缺，非不得於審判中由被告行使以補
      正，而完足為經合法調查之證據，最高法院九十六年度臺
      上字第一八七○號著有判決意旨可資參照。經查，證人甲○○於九十八年一月十四日偵查中以證人身分到庭具結向
      檢察官所為之證述，查無任何顯不可信之情況，依刑事訴
      訟法第一百五十九條之一第二項規定，自得為證據。至於
      告訴人乙○○、證人丁○○於九十七年十二月十七日、九
      十八年一月四日偵查中經檢察官分別以告訴人身分傳喚到
      庭訊問，惟其等身分既非證人，即與「依法應具結」之要
      件不合，縱未命其具結，純屬檢察官調查證據職權之適法
      行使，當無違法可言。是告訴人、證人丁○○於九十七年
      十二月十七日、九十八年一月四日偵查中分別以告訴人身
      分向檢察官所為之陳述，固屬被告以外之人於審判外向法
      官所為之陳述，惟均無顯有不可信之情況，依前開規定，
      屬於傳聞法則之例外，均得為證據，且復無違背法定程序
      取得之情形。再者，告訴人、證人丁○○、甲○○於九十
      七年十二月十七日、九十八年一月十四日偵查中分別以證
      人身分到庭具結向檢察官所為之證述，固均屬被告以外之
      人於審判外之言詞陳述，惟告訴人、證人丁○○、甲○○
      均已於本院九十八年六月十二日審判期日中以證人身分分
      別到庭陳述，並賦予被告對質詰問之機會，要無侵害被告
      對於告訴人、證人丁○○、甲○○之對質詰問權，依前開
      規定，具有證據能力。
  二、復按被告以外之人於審判外之言詞或書面陳述，除法律有
      規定者外，不得作為證據；法院或檢察官得囑託醫院、學
      校或其他相當之機關、團體為鑑定，或審查他人之鑑定，
      並準用第二百零三條至第二百零六條之一規定；其須以言
      詞報告或說明時，得命實施鑑定或審查之人為之，刑事訴
      訟法第一百五十九條第一項、第二百零八條第一項分別定
      有明文。是法院或檢察官依刑事訴訟法第二百零八第一項
      之規定，囑託鑑定機關所出具之鑑定報告，應屬刑事訴訟
      法第二百零六條第一項之鑑定報告，為傳聞法則之例外，
      而囑託包括檢察官直接囑託及概括指定而由警察機關逕送
      鑑定之情形。經查，內政部警政署刑事警察局於本案審判
      中，受本院囑託對告訴人進行測謊，並由該局九十八年八
      月十日出具該局刑鑑字第○九八○一○八一一一號鑑定書
      一份，應屬刑事訴訴法第一百五十九條第一項「被告以外
      之人於審判外之言詞或書面陳述，除法律有規定者外，不
      得作為證據。」，所稱「法律有規定者」之例外情形，此
      因「鑑定之經過及其結果，應命鑑定人以言詞或『書面』
      報告」，同法第二百零六條第一項亦規定甚明。是鑑定人
      以書面為鑑定報告提出於本院，依刑事訴訟法第一百五十
      九條第一項立法理由及同法第二百零六條第一項規定，即
      具有證據能力。復按測謊鑑定，係依一般人若下意識刻意
      隱瞞事實真相時，會產生微妙之心理變化，例如：憂慮、
      緊張、恐懼、不安等現象，而因身體內部之心理變化，身
      體外部之生理狀況亦隨之變化，例如：呼吸急促、血液循
      環加速、心跳加快、聲音降低、大量流汗等異常現象，惟
      表現在外之生理變化，往往不易由肉眼觀察，乃由測謊員
      對受測者提問與待證事實相關之問題，藉由科學儀器（測
      謊機）紀錄受測者對各個質問所產生細微之生理變化，加
      以分析受測者是否下意識刻意隱瞞事實真相，並判定其供
      述是否真實。茲前開內政部警政署刑事警察局之鑑定書，
      形式上符合測謊基本程式要件，亦即：經受測人即告訴人
      同意配合，並已告知得拒絕受測，以減輕告訴人不必要之
      壓力；該局鑑識科測謊組測謊員亦經良好之專業訓練與相
      當之經驗；且測謊環境狀況良好，無不當外力干擾，測謊
      儀器（廠牌型號：Ｌａｆａｙｅｔｔｅ  Ｌｘ—四○○○
      ）運作狀況正常等要件；且觀其所附該局測謊鑑定說明書
      之內容：「受測人乙○○於測前會談陳述丙○○將土地所
      有權狀交給渠。經Ｐｏｌｙｇｒａｐｈ儀器先以熟悉測試
      法【Ｔｈｅ  Ａｃｑｕａｉｎｔａｎｃｅ  Ｔｅｓｔ（Ａ
      ＣＴ）】檢測受測人乙○○之圖譜生理反應情形正常並讓
      其熟悉測試流程後，再以區域比對法【Ｔｈｅ  Ｚｏｎｅ
        Ｃｏｍｐａｒｉｓｏｎ  Ｔｅｃｈｎｉｑｕｅ（ＺＣＴ
      ）】測試。經採數據分析法比對，分析測試結果，受測人
      乙○○對下列問題（一）、（二）並無不實反應。（一）
      關於你說丙○○將土地所有權狀交給你這件事，你有沒有
      騙我？答：沒有騙。（二）有關本案，關於你說丙○○將
      土地所有權狀交給你這件事，你有沒有騙我？答：沒有騙
      。」等語；參諸其所附測謊圖譜分析量化表顯示，「總和
      區域中任何區域得—３分以下或總分得—４分以下」者，
      屬不實反應，如「總和區域中每一區域都得正分且總分得
      ＋４分以上」者，即無不實反應，而告訴人經測試得分總
      和為「＋６」分等情，已載明鑑定經過及其結果，核與法
      定記載要件相符，所測試之問題及其方法又具專業可靠性
      ，自應認有證據能力（最高法院九十二年度臺上字第三八
      二二號、九十一年度臺上字第一一三六號、九十一年度臺
      上字第三七一號判決意旨參照）。
  三、再按被告以外之人於審判外之言詞或書面陳述，除法律有
      規定者外，不得作為證據。被告以外之人於審判外之陳述
      ，雖不符前四條之規定，而經當事人於審判程序同意做為
      證據，法院審酌該言詞陳述或書面陳述作成時之情況，認
      為適當者，亦得為證據。當事人、代理人或辯護人於法院
      調查證據時，知有刑事訴訟法第一百五十九條第一項不得
      為證據之情形，而未於言詞辯論終結前聲明異議者，視為
      有前項之同意，刑事訴訟法第一百五十九條第一項、第一
      百五十九條之五分別定有明文。查，本院認定事實所憑之
      證據，部分屬傳聞證據，惟檢察官與被告均未於本院言詞
      辯論終結前聲明異議，本院審酌該等言詞或書面陳述作成
      之情況，並無非出於任意性或不正取供，或違法或不當情
      事，且客觀上亦無不可信之情況，堪認為適當，依刑事訴
      訟法第一百五十九條之五第二項規定，均得作為證據，先
      予敘明。
貳、實體部分：
  一、訊據被告固坦承其於前揭時間、地點，以遺失為由，向臺
      北市建成地政事務所申請補發前開房地之土地所有權狀之
      事實，惟矢口否認有何使公務員登載不實之犯行，辯稱：
      所有權狀是伊在保管的，之前都在伊這裡，直到伊搬家到
      南部，找不到，也問國丁○○所有權狀在哪裡，但他說不
      知道後，才去申請補發云云。經查：
  （一）被告於前揭時間，其所有坐落臺北市○○區○○段二小
        段八地號土地及其上三建號建物即門牌號碼臺北市○○
        區○○路一七八巷六○號二樓房屋之所有權狀於九十五
        年十月十日因遺失以致滅失，經確實詳查無獲確實而出
        具前開內容不實之切結書，並檢附其身分證影本，持之
        向臺北市建成地政事務所申請辦理補發上開房地之所有
        權狀，臺北市建成地政事務所承辦該業務之公務人員形
        式審查前開文件後，認與法律規定相合，將前開事項登
        載於職務上所掌之簿冊公文書，並據以於九十五年十月
        二十日補發前開房地所有權狀等事實，業據被告於偵查
        及本院審理時坦承不諱，並有臺北市建成地政事務所九
        十七年十二月十日北市建地一字第○九七三一七○一七
        ○○號函及其檢附臺北市建成地政事務所九十五年十月
        十六日萬華字第一九五六八號土地登記申請書、切結書
        、臺北市建成地政事務所九十七年十一月十八日北市建
        地三字第○九七三一六○四五○○號函及其檢附臺北市
        建成地政事務所九五北建字第○二一六五九號土地所有
        權狀、臺北市建成地政事務所九五北建字第○一七○七
        一號建物所有權狀、臺北市建成地政事務所八十六年二
        月十四日萬華字第○二五八九號土地登記申請書、臺北
        市建成地政事務所八十六年三月十日萬華字第○三六九
        九號土地登記申請書、臺北市建成地政事務所八十六年
        九月二十七日萬華字第一六九八九號土地登記申請書等
        件在卷可稽，應堪採信。
  （二）又前開房地之所有權狀均係由被告交由乙○○保管，並
        未遺失一情，業經告訴人於本院九十八年六月十二日審
        判期日中到庭證稱：不動產所有權狀原本都是在被告那
        裡，後來他拿去借錢，卻沒有繳利息，銀行要來查封的
        時候，伊去繳錢，才跟他要，伊跟他說如果你回來要把
        權狀拿回來，他說好，後來他從屏東回來時，在萬華區
        ○○路四九三號伊家中，才把所有權狀給伊，伊就把所
        有權狀放在伊房間等語明確，並有臺北市建成地政事務
        所八六北建字第○○一七八五號建物所有權狀影本及臺
        北市建成地政事務所八六北建字第○○二一七九號土地
        所有權狀影本附卷可佐。按測謊鑑定，係依一般人在說
        謊時，會產生遲緩、緊張、恐懼、不安等心理波動現象
        ，乃以科學方法，由鑑定人利用測謊儀器，將受測者之
        上開情緒波動反應情形加以紀錄，用以判別受測者之供
        述是否真實。故測謊鑑定，倘鑑定人具備專業之知識技
        能，復事先獲得受測者之同意，所測試之問題及其方法
        又具專業可靠性時，該測謊結果，如就否認犯罪有不實
        之情緒波動反應，雖不能採為有罪之唯一證據，但非無
        證據能力，仍得供裁判之佐證，其證明力如何，事實審
        法院自得依職權自由判斷（最高法院八十七年度臺上字
        第三九二八號判決參照）。本案經本院囑託內政部警政
        署刑事警察局對告訴人作測謊鑑定，經該局依熟悉測試
        法【Ｔｈｅ  Ａｃｑｕａｉｎｔａｎｃｅ  Ｔｅｓｔ（
        ＡＣＴ）】、區域比對法【Ｔｈｅ  Ｚｏｎｅ  Ｃｏｍ
        ｐａｒｉｓｏｎ  Ｔｅｃｈｎｉｑｕｅ（ＺＣＴ）】等
        方法作測謊鑑定，鑑定結果（一）受測人乙○○於測前
        會談陳述丙○○將土地所有權狀交給渠，經測試結果並
        無不實反應，此有該局九十八年十一月二十三日刑鑑字
        第○九八○一六二九六一號鑑定書一份，益徵告訴人前
        開證述：被告把所有權狀給伊等語，堪可採信。
  （三）被告雖以前開情詞置辯。惟查，證人丁○○於本院同一
        審判期日中到庭證稱：這房子買給伊等夫妻住，權狀原
        本是伊等保管，被告去借二胎後，伊媽把貸款還清後就
        說要拿回所有權狀去保管，也是伊等說好，在借二胎房
        貸還清的隔年，伊等每個月固定從屏東東港回臺北時，
        在萬大路家中，由被告親手把權狀給伊媽。伊雖然沒有
        看到被告交權狀給伊媽媽，但伊那時候是有在屋內，被
        告也有告訴伊把權狀給伊媽，後來伊媽也有從衣櫃裡拿
        權狀出來給伊看等語，而證人即告訴人之夫戊○○於本
        院九十八年六月十七日審判期日中亦到庭證稱：這間房
        子的權狀是伊兒子和媳婦一起拿回來的，被告拿來客廳
        給乙○○，伊當時在客廳看電視沒有注意，但伊有知道
        這件事，他們星期日走了之後，伊太太有把權狀拿給伊
        看，權狀拿回來是怕被告在外面亂借錢等語，參酌被告
        於八十六年三月二十五日為本件房屋向臺北市第九信用
        合作社貸款新臺幣（下同）一百二十萬元，並將本件房
        地設定抵押權予臺北市第九信用合作社後，旋另為向台
        新國際商業銀行貸款，另將本件房地設定抵押權予台新
        國際商業銀行，而被告向臺北市第九信用合作社前開貸
        款餘額一百零二萬二千三百九十九元為告訴人於九十一
        年十一月二十六日清償等情，為被告所不爭執，復經告
        訴人、證人丁○○於本院九十八年六月十二日審判期日
        中到庭證述屬實，並有臺北市第九信用合作社九十七年
        十一月二十一日北市九信社業字第二四六一號函及其檢
        附約定書、擔保放款借款、支票、臺北市第九信用合作
        社放款本金利息收入傳票、不動產買賣契約書、臺北市
        第九信用合作社支票存款存摺存款對帳單、臺北市第九
        信用合作社借款申請書及調查表（個人戶用）、存摺明
        細查詢、臺北市建成地政事務所九十七年十一月十八日
        北市建地三字第○九七三一六○四五○○號函及其檢附
        臺北市建成地政事務所民眾閱覽〈異動索引〉、臺北市
        建成地政事務所八十六年二月十四日萬華字第○二五八
        九號土地登記申請書、臺北市建成地政事務所八十六年
        三月十日萬華字第○三六九九號土地登記申請書、臺北
        市建成地政事務所八十六年九月二十七日萬華字第一六
        九八九號土地登記申請書等件可稽，足認被告應有於告
        訴人代為清償前開房地貸款餘額後，將前開房地所有權
        狀交付予告訴人保管。是被告前開所辯顯屬事後卸責之
        詞，不足採信。
  （四）綜上所述，被告所辯應係事後卸責之詞，不可採信。本
        案事證明確，被告犯行洵堪認定，應依法論科。
  二、核被告所為，係犯刑法第二百十四條之明知為不實之事項
      而使公務員登載於職務上所掌之公文書，足以生損害於公
      眾罪。爰審酌被告前並無前科，有臺灣高等法院被告前案
      紀錄表一份在卷可稽，素行尚佳，明知其所有前開房地所
      有權狀為告訴人保管中，並無遺失，竟向地政機關謊報遺
      失，辦理權狀補發，足以生損害於地政機關對於土地、建
      物所有權狀補發管理之正確性，且犯後否認犯行，態度不
      佳，兼衡其犯罪之動機、目的、手段、情節等一切情狀，
      量處如主文所示之刑，併諭知易科罰金之折算標準。查被
      告係於九十六年四月二十四日前犯本案犯行，所犯合於中
      華民國九十六年罪犯減刑條例之減刑條件，應依該條例第
      二條第一項第三款、第九條之規定減其宣告刑二分之一，
      併諭知易科罰金折算之標準。
四、公訴意旨另以：被告於取得前開補發之不動產所有權狀後，
    即持之於九十五年十二月十二日、九十六年一月十二日、九
    十七年三月三日分別向不知情之王敬堯、兆豐國際商業銀行
    、徐甄苡（起訴書誤載為徐以甄）各借款二十四萬元、八十
    萬元、二十四萬元並設定抵押權，且於九十七年四月十四日
    ，將系爭不動產所有權讓予不知情之關邱菱而行使之，因認
    被告此部分涉有刑法第二百十六條、第二百十四條之行使明
    知為不實之事項而使公務員登載於職務上所掌之公文書，足
    以生損害於公眾罪嫌云云。經查: 被告於取得前開補發之房
    地所有權狀後，即持之於九十五年十二月十二日、九十六年
    一月十二日、九十七年三月三日分別向不知情之王敬堯、兆
    豐國際商業銀行、徐甄苡各借款二十四萬元、八十萬元、二
    十四萬元並設定抵押權，且於九十七年四月十四日，將前開
    房地出售予不知情之關邱菱並移轉所有權而行使等事實，固
    據被告於偵查及本院審理時所不爭執，並有臺北市建成地政
    事務所九十七年十一月十八日北市建地三字第○九七三一六
    ○四五○○號函及其檢附臺北市土地登記第二類謄本（個人
    全部）、臺北市建物登記第二類登記謄本（建號全部）、臺
    北市建成地政事務所民眾閱覽〈異動索引〉、臺北市建成地
    政事務所九十六年一月十二日萬華字第八五五號土地登記申
    請書、臺北市建成地政事務所九十五年十二月十二日萬華字
    第二三三○五號土地登記申請書、臺北市建成地政事務所九
    十七年三月三日萬華字第二九一五號土地登記申請書、臺北
    市建成地政事務所九十七年四月二十二日萬華字第五五三一
    號土地登記申請書、臺北市建成地政事務所九五北建字第○
    二一六五九號土地所有權狀、臺北市建成地政事務所九五北
    建字第○一七○七一號建物所有權狀等件在菤可佐，足堪認
    定。然然被告既為上開房屋所有權人，且該補發之權狀乃有
    權製作之地政機關即臺北市建成地政事務所本於其職務製作
    之公文書，且該補發之權狀內容僅記載被告為所有權人及其
    房地面積、權利範圍等事項，並無不實可言。至新補發權狀
    之權狀字號雖有不同，僅係地政機關內部行政作業之統計及
    編號，對外不生任何法律效果，是該補發之上開建物所有權
    狀「本身」並非公務員於職務上登載不實之公文書。從而被
    告持之向王敬堯、兆豐國際商業銀行、徐甄苡貸款，並將前
    開房地設定抵押權予王敬堯、兆豐國際商業銀行、徐甄苡，
    另將前開房地出售予關邱菱，並將前開房地所有權移轉登寄
    予關邱菱而行使，當無行使明知為不實之事項，而使公務員
    登載於職務上所掌之公文書可言，公訴意旨認被告此部分另
    涉犯行使刑法第二百十四條公文書之刑法第二百十六條罪嫌
    ，容有誤會，惟檢察官認該行使行為與前開起訴論罪部分有
    高低度行為之實質上一罪關係，爰就行使部分不另為無罪之
    諭知，附此說明。
五、另證人丁○○於九十七年八月四日，前往臺北市建成地政事
    務所，冒用丙○○之名義，申請前開房地之土地建物登記謄
    本，而涉有偽造文書罪嫌部分，應由檢察官另行偵辦，併此
    說明。
據上論斷，應依刑事訴訟法第二百八十四條之一、第二百九十九
條第一項前段，刑法第二百十二百十四條、第四十一條第一項前
段，刑法施行法第一條之一第一項、第二項前段，中華民國九十
六年罪犯減刑條例第二條第一項第三款、第七條、第九條，判決
如主文。
本案經檢察官申心蓓到庭執行職務
中    華    民    國    98    年    12    月    31    日
                  臺灣臺北地方法院刑事第六庭
                      法      官  雷淑雯
以上正本證明與原本無異。
如不服本判決，應於收受送達後十日內向本院提出上訴書狀，並
應敘述具體理由；其未敘述上訴理由者，應於上訴期間屆滿後二
十日內向本院補提理由書（均須按他造當事人之人數附繕本）「
切勿逕送上級法院」。告訴人或被害人如對於本判決不服者，應
具備理由請求檢察官上訴，其上訴期間之計算係以檢察官收受判
決正本之日期為準。
                      書  記  官  胡詩唯
中    華    民    國    98    年    12    月    31    日
附錄本案論罪科刑所適用法條全文：
刑法第二百十四條
明知為不實之事項，而使公務員登載於職務上所掌之公文書，足
以生損害於公眾或他人者，處三年以下有期徒刑、拘役或五百元
以下罰金。

司法院資訊處製作；財團法人民間司法改革基金會備份。
